【裁判字號】    95,上易,756
【裁判日期】    950629
【裁判案由】    竊盜
【裁判全文】
臺灣高等法院刑事判決                 95年度上易字第756號
上  訴  人
即  被  告  甲○○
                    現於新店戒治所
扶助律師    林家祺律師
上列上訴人因竊盜案件，不服臺灣板橋地方法院94年度訴緝字第
150號，中華民國95年2月27日第一審判決（起訴案號：臺灣板橋
地方法院檢察署84年度偵字第9914號），提起上訴，本院判決如
下：
    主  文
上訴駁回。
    事實及理由
一、本案經本院審理結果，認第一審以上訴人即被告甲○○（下
    稱被告）共同犯刑法第320條第1項之竊盜罪，判處有期徒刑
    10 月，認事用法及量刑均無不當，應予維持，並引用第一
    審判決書記載之事實、證據及理由（如附件）。
二、被告上訴意旨略以：渠不認識黃武雄，不可能與黃武雄共同
    行竊云云。
三，然查：
（一）被告係黃武雄太太的姊姊的小孩（被告係黃武雄之外甥，
      被告似應稱呼黃武雄姨丈）業據證人黃武雄於原審另案88
      年8月5日訊問時供述明確（見原審訴緝字第134號卷第35
      頁反面），黃武雄於同一日訊問時亦供陳曾見過被告一次
      （見上引卷頁）；黃武雄嗣於本案原審94年10月28日審理
      中亦陳稱其之前見過被告一次面等語（見原審卷第77頁）
      ，在在足證被告前述否認認識黃武雄之所辯，顯與事實不
      符，而無足可採。
（二）黃武雄於原審另案88年8月5日訊問時供稱：「他（指本件
      被告）要我地方借他放，說他快倒了」等語（見原審訴緝
      字第134號卷第35）；黃武雄嗣於本案原審94年10月28日
      審理中亦供陳：「被告（本件被告）之前在公園碰到我，
      說有一批五金半成品，叫我幫他找地方放置，所以我才找
      我妹婿謝必成.... 我帶被告去新莊中港路，東西就放在
      我妹婿那邊，... 被告隨後到我妹婿那裡。」等語（見見
      原審卷第77至79頁）；然被告於原審審理中則辯稱：「黃
      武雄到查獲現場問我是否知道有人在鑄造銅器的，我就跟
      他說隔壁陳煥輝那一間有在做，他就自己去接洽，他們載
      東西去陳煥輝工廠，被葉美玉看到，我當時人在我們老闆
      張家興那邊，我和我老闆張家興一起下來，拿東西來看，
      葉美玉有說那個都是他們的東西，並請他們不准下貨，黃
      武雄騎機車就叫我說，你趕快上車，然後騎車把我載離現
      場，因為當時我有拿一東西給我老闆張家興看，葉美玉當
      時說不准下貨時，我問黃武雄你不是說這些東西是人家不
      要的，為何會變成這樣，黃武雄就說你先上我的車再說」
      等語（見原審卷第139頁）；足見被告與黃武雄二人就本
      件贓物是何人拿來一節，均推卸之而稱係他人所拿來，其
      等相互推諉卸責之情至為灼然；再果被告前述所辯屬實，
      被告既不認識黃武雄，其經黃武雄詢問後，已介紹黃武雄
      鑄造銅器處即已足，其何庸再與黃武雄同往之？被告既與
      黃武雄不認識，其於黃武雄經人指出所拿來之者係他人之
      物而欲逃離現場之際，被告何須隨同黃武雄離去？被告前
      述所辯各，顯與日常事理不合，而無可採信。原審鑑於本
      件案發時間與贓物處理之密接性、失竊贓物之數量及重量
      ，兼以被告自承當時係從事銅器刨光業，其職業與失竊贓
      物之品類之關連性，且被告未能就相關情節為合理之交待
      ，而認本件查獲之贓物係被告與黃武雄二人共同行竊而得
      ，於法核無不合。
四、綜上所述，本件被告前述上訴意旨所陳，於法並非可採，其
    執此上訴意旨，指摘原判決不當，求予撤銷改判，為無理由
    ，應予駁回。
據上論結，應依刑事訴訟法第373條、第368條，判決如主文。
本案經檢察官李良忠到庭執行職務。
中    華    民    國    95    年    6     月    29    日
                  刑事第三庭審判長法  官  許國宏
                                  法  官  楊貴志
                                  法  官  林銓正
以上正本證明與原本無異。
不得上訴。
                                  書記官  陳玲憶
中    華    民    國    95    年    6     月    30    日


司法院資訊處製作；財團法人民間司法改革基金會備份。
